# 关于审计报告意见该怎么写

提问人：maeyu 时间：2011-08-04 09:52:59
客户长期股权投资核算有问题，无法确认，其他科目都没问题，这种情况审计报告中的审计意见应该怎么写呢？

回答人：chenyiwei
该问题的涉及金额（潜在影响金额）对被审计财务报表整体的影响是否重大？另外如果长期股权投资无法核实，还可能影响哪些对应科目（例如，投资收益）？具体无法核实的原因是什么？你根据专业判断，认为应当出具何种类型的审计意见？这些都是需要先明确的问题。